【裁判字號】    97,簡上,81
【裁判日期】    970507
【裁判案由】    竊盜
【裁判全文】
臺灣嘉義地方法院刑事判決              97年度簡上字第81號
上  訴  人
即  被  告  甲○○
                    （另案臺灣嘉義監獄鹿草分監執行中）
上列上訴人即被告因竊盜等案件，不服本院嘉義簡易庭97年度嘉
簡字第190號中華民國97年2月29日第一審簡易判決（聲請案號：
臺灣嘉義地方法院檢察署97年度偵字第314號、第545號），提起
上訴，本院管轄第二審之合議庭判決如下：
    主  文
上訴駁回。
    事   實
一、甲○○因經濟拮据，竟分別意圖為自己不法之所有，基於竊
    盜之犯意，先後為下列犯行：
  (一)於民國96年3月20日20時30分許，在臺南縣永康市○○路467
    號「寶貝熊超市」營業時間內，向丙○○佯稱欲應徵店員，
    趁丙○○拿取飲料請其飲用未注意之際，拉開櫃檯內抽屜，
    徒手竊取現金新台幣（下同）42,000元得手後逃逸。
  (二)於96年8月21日16時40分許，在臺南縣新營市○○路225號「
    巨蛋超商」擔任學習店員，尚無接觸、管理店內金錢之權限
    ，趁正式店員乙○○未注意之際，徒手竊取抽屜內乙○○所
    管領支配之現金43,100元得手後，藉口外出逃逸。
二、案經丙○○、乙○○分別訴由臺南縣警察局永康分局、新營
    分局報請臺灣臺南地方法院檢察署呈請臺灣高等法院臺南分
    院檢察署令轉臺灣嘉義地方法院檢察署檢察官偵查聲請簡易
    判決處刑。
    理  由
一、按被告以外之人於審判外之言詞或書面陳述，除法律有規定
    者外，不得作為證據。當事人、代理人或辯護人於法院調查
    證據時，知有第159條第1項不得為證據之情形，而未於言詞
    辯論終結前聲明異議者，視為有前項之同意。被告以外之人
    於偵查中向檢察官所為之陳述，除顯有不可信之情況者外，
    得為證據。刑事訴訟法第159條第1項、第159條之5第2項、
    第159條之1第2項分別定有明文。查檢察官、被告甲○○對
    於證人即被害人丙○○、乙○○於警詢時之陳述，未於言詞
    辯論終結前聲明異議，本院審酌其等言詞陳述作成時之情況
    ，核無違法取證或其他瑕疵，認為以之作為證據為適當，是
    其等此部分之陳述，應有證據能力。又證人丙○○於檢察官
    依法訊問並命具結之證詞，本院審酌其於陳述時之外在環境
    及情況，並無顯有不可信之情況，從而其此部分之證述，亦
    有證據能力。
二、訊據被告固供承上揭犯行，惟辯稱：伊所犯的案件有些是舊
    法，有的是新法，所以伊認為本件應依舊法論連續犯云云。
    然查，上揭犯罪事實，業據被告於本院審理時坦承不諱（見
    本審卷第69頁），並經證人丙○○、乙○○於警詢時證述明
    確（見警卷第1卷第1-5頁、第2卷第1-3頁），且據證人丙○○於偵查時結證屬實（見97年度偵字第314號卷第10-11頁）
    ，另有寶貝熊超市現場照片4張、巨蛋超商監視錄影器翻拍
    照片12張附卷可稽（見警卷第1卷第11-12頁、96年度營偵字
    第1432號卷第6-11、13-18頁），足認被告之自白與事實相
    符，被告成立竊盜之犯行。被告雖以上詞置辯，然刑法於94
    年1月7日修正，同年2月2日公布，自95年7月1日施行，業已
    刪除第56條連續犯之規定，本件被告係於96年3月20日、96
    年8月21日犯竊盜之犯行，已無連續犯之適用，是被告上開
    所辯，委無可採。本件事證明確，被告竊盜之犯行堪予認定
    。
三、核被告2次所為，均係犯刑法第320條第1項之竊盜罪。被告
    所犯上開2罪，犯意各別，行為互殊，應予分論併罰。按關
    於刑之量定，係實體法上賦予法院得為自由裁量之事項，倘
    其未有逾越法律所規定之範圍，或濫用其權限，即不得任意
    指摘為違法（最高法院著有75年台上字第7033號判例可資參
    照）。原審認被告罪證明確，並審酌被告利用應徵超商店員
    及擔任實習店員之機會，徒手竊取之手段、被害人財物損失
    程度，及被告於偵訊時坦承犯行，犯後態度良好等一切情狀
    ，因而適用刑事訴訟法第449條第1項前段、第454條第2項、
    刑法第320條第1項、第41條第1項前段、第51條第5款、刑法
    施行法第1條之1第1項、第2項前段，就被告之犯行，分別量
    處有期徒刑4月、5月，並均諭知易科罰金之折算標準，且因
    中華民國96年罪犯減刑條例於96年7月4日公布，並自96年7
    月16日施行，本件被告就事實欄一(一)部分之犯罪時間，係在
    96年4月24日以前，所犯合於中華民國96年罪犯減刑條例第2
    條第1項第3款減刑之規定，復無該條例所規定不得減刑之例
    外規定，而依中華民國96年罪犯減刑條例第2條第1項第3款
    、第7條、第9條、第11條，依法減其宣告刑2分之1為有期徒
    刑2月，並諭知易科罰金之折算標準，而與不得減刑之事實
    欄一(二)部分，定應執行有期徒刑6月，並諭知易科罰金之折
    算標準，其認事用法均無不當，量刑亦甚妥適。被告仍執前
    詞及以原審量刑過重為由提起上訴，請求從輕量刑，為無理
    由，應予駁回。
據上論斷，應依刑事訴訟法第455條之1第1項、第3項、第368條
，判決如主文。
本案經檢察官廖俊豪到庭執行職務。
中    華    民    國    97    年    5     月    7     日
                     刑事第二庭  審判長法  官   沈福財
                                       法  官   林青怡
                                       法  官   卓春慧
上列正本證明與原本無異。
本件不得上訴。
中    華    民    國    97    年    5     月    7     日
                                       書記官   李玫娜
附錄本案論罪科刑法條全文：
刑法第320條第1項：
意圖為自己或第三人不法之所有，而竊取他人之動產者，為竊盜
罪，處5年以下有期徒刑、拘役或5百元以下罰金。


司法院資訊處製作；財團法人民間司法改革基金會備份。
